臺灣臺南地方法院交通事件裁定　　　　 96年度交聲字第898號
移送機關　　交通部公路總局嘉義區監理所臺南監理站
異議人即　　甲○○
受處分人
上列受處分人因違反道路交通管理處罰條例案件，對於交通部公
路總局嘉義區監理所臺南監理站民國九十六年十月一日所為之裁
決處分（處分案號：嘉監南字第裁７４－Ｍ00000000號
）聲明異議，本院裁定如下：
    主  文
異議駁回。
    理  由
一、原處分意旨略以：異議人即受處分人甲○○（下稱異議人）
    於民國九十六年九月三十日十七時零二分許，駕駛車牌號碼
    ＲＰ－８３４６號自用小客車（下稱ＲＰ－８３４６號車）
    途經限速為時速六十公里之縣道一七四線西向二十六點八公
    里處時，遭雷達測速儀測速，顯示該車之行車速度為時速八
    十公里，已超過規定之最高時速達時速二十公里之違規事實
    ，經臺南縣警察局交通警察隊警員攔阻，並於同日開立臺南
    縣警察局南縣警交字第Ｍ00000000號舉發違反道路
    交通管理事件通知單（下稱本件舉發單通知）予以舉發，並
    經交通部公路總局嘉義區監理所臺南監理站（下稱原處分機
    關）以上揭違規事實明確，依道路交通管理處罰條例第四十
    條、第六十三條第一項規定，於九十六年十月一日以嘉監南
    字第裁７４－Ｍ00000000號違反道路交通管理事件
    裁決書，裁處異議人罰鍰新臺幣（下同）一千八百元，並記
    違規點數一點（下稱原處分）。
二、聲明異議意旨略以：異議人固曾駕駛ＲＰ－８３４６號車於
    上揭時地，遭警員攔阻並以超速為由開立本件舉發通知單，
    但警員並未提出錄影或照相為證，爰聲明異議請求撤銷原處
    分。
三、按汽車駕駛人，行車速度，超過規定之最高時速，除有第四
    十三條第一項第二款情形外，處一千二百元以上二千四百元
    以下罰鍰，並記違規點數一點，道路交通管理處罰條例第四
    十條、第六十三條第一項第一款分別立有明文。經查：
  (一)異議人於九十六年九月三十日十七時零二分許，駕駛ＲＰ－
    ８３４６號車途經限速為時速六十公里之縣道一七四線西向
    二十六點八公里處時，經臺南縣警察局交通警察隊警員以雷
    射測速儀器測速，測得該車之行車速度為時速八十公里，已
    超過規定最高限速達時速二十公里之違規事實，而攔阻並開
    立本件本件舉發單通知予以舉發，並經原處分機關以上揭違
    規事實明確，以原處分裁處異議人罰鍰一千八百元、並記違
    規點數一點等情，有本件舉發通知單及原處分各一份可稽。
  (二)證人即舉發之警員顏崇義除證稱：當天我與另一位李警員在
    縣道一七四線二十六點八公里西向路邊執行取取締違規超速
    之勤務，由我持雷射測速儀（俗稱雷射槍）、李警員持DV攝
    影機同步錄影，當時ＲＰ－８３４６號車行駛於同向雙車道
    之內線車道，且內外車道上只有ＲＰ－８３４６號車及另一
    部機車，我拿雷射測速儀正對著ＲＰ－８３４６號車之車頭
    正前方，於測距三百六十一點四公尺處測得該車時速為八十
    公里，就在該車接近我們之時將該車攔下，我將雷射測速儀
    顯示之車速及測距展示予異議人看，並且告知其時速八十公
    里業已超過限速六十公里之違規事項，要求異議人出示行照
    及駕照，當時異議人及同車內的二名乘客告訴我說他們有急
    事要趕往奇美柳營分院，我問異議人是何人急診送醫院，但
    是異議人及同車的乘客都無法回答，我就開立本件舉發單予
    異議人簽收，從攔查停車到告知說明違規事項以及展示雷射
    測速儀所顯示之數據予異議人觀看之過程均有攝影等語外，
    並證稱：雷射測速儀係單點鎖定，只能鎖定一部車，我們是
    在雷射測速儀顯示出數據（即測得之車速及測距）後，將違
    規車輛攔下，展示該數據予違規者觀看，並完成開單之程序
    後，才會再測下一部車等語，復經勘驗證人顏崇義提出拍攝
    舉發過程之光碟片，內容顯示ＲＰ－８３４６號車行駛於同
    向雙車道之內側車道，另一部機車行駛於外側車道，ＲＰ－
    ８３４６號車靠近攝影機前方時，警員鳴哨攔停，並且趨前
    向駕駛者即異議人顯示手持的雷射測速儀之顯示螢幕上所展
    示的測距及測速，告知異議人測得時速為八十公里，已經超
    速，且攝影畫面拍攝上開雷射測速儀之顯示螢幕上所展示之
    測距為三百六十一點四公尺、時速為八十公里，警員要求異
    議人提出行照、駕照，坐於副駕駛座之乘客表示有急事要去
    醫院，警員詢問是何人送急診，異議人及車內的乘客均無法
    回答等情，有本院九十六年十二月六日勘驗筆錄可憑，核與
    證人顏崇義所陳測速舉發之過程情節完全相符；且查上開警
    員用以計測ＲＰ－８３４６號車車速之雷射測速儀（即俗稱
    之雷射槍），為美國Ｋｕｓｔｏｍ公司製造之Ｐｒｏｌａｓ
    ｅｒIII機種，乃國外先進科學儀器，因我國經濟部中央標準
    檢驗局尚未有檢定雷射槍測速器之規範，故在未有檢定規範
    以前，適用國際檢驗規定（國外需經過檢定合格始得出廠）
    ，而該檢驗合格文件業經駐堪薩斯台北經濟文化辦事處及本
    國外交部認證，且舉發機關使用之雷射測速儀之檢驗及準確
    度，依經濟部標準檢驗局九十五年九月十九日，以經標四字
    第０９５４０００３９４０號公告（修正發布雷射測速儀檢
    定檢查技術規範）於九十六年一月一日生效，另經濟部標準
    檢驗局同意現行使用中之舊品，緩衝至九十七年一月一日起
    實施檢定等情，有上開雷射測速儀測試報告認證資料及有臺
    南縣警察局九十六年十月十九日南縣警交字第０９６００４
    １７１６號函可稽，且由上開測試資料中，該雷射測速儀與
    迎面而來的車輛比對測試結果，其標準偏差之差別為一點零
    八Km/h，與背道而馳的車輛比對測試結果，其標準偏差之差
    別為一點六八Km/h（見該測試報告第十六、十七頁），顯示
    該雷射測速儀器測速結果之誤差，僅在二Km/h以內，足認本
    件用於測速採證之雷射測速儀，於上開時地測速拍照之時，
    係經檢驗合格，而準確度及正確性均值得信賴之儀器，應可
    排除誤判之可能性。從而，本件舉發警員依據檢驗合格而準
    確度及正確性均值得信賴之雷射測速儀，並以單一鎖定瞄準
    ＲＰ－８３４６號車之方式，測得該車車速為時速八十公里
    ，業已超出規定最高速限二十公里之違規情事，足堪採信。
  (三)綜上所述，異議人駕駛之ＲＰ－８３４６號車，曾於上揭時
    地，行經最高速限為時速六十公里之路段時，以時速八十公
    里之速度超過最速限而行駛之違規事實，應臻明確，原處分
    機關據以引用道路交通管理處罰條例第四十條、第六十三條
    第一項第一款規定，並參酌違反道路交通管理事件統一裁罰
    標準表等相關內容，裁處如原處分所示之處罰，並無違誤，
    本件異議為無理由，應予駁回。
三、據上論斷，應依道路交通案件處理辦法第十九條，裁定如主
    文。
中　　華　　民　　國　　96　　年　　12　　月　　19　　日
                  交通法庭  法  官  陳威龍
以上正本證明與原本無異。
如不服本裁定，應於收受送達後5日內向本院提出抗告狀。（應
附繕本）
　　　　　　　　　　　　　　書記官　鄭吉裕
中　　華　　民　　國　　96　　年　　12　　月　　19　　日
